臺灣基隆地方法院刑事判決　　　　　　 100年度易緝字第19號
公　訴　人　臺灣基隆地方法院檢察署檢察官
被　　　告　蕭國榮
上列被告因竊盜等案件，經檢察官提起公訴（99年度偵字第4077
號），被告於本院準備程序自白犯罪，經本院當庭裁定以簡式審
判程序審理，判決如下：
    主  文
蕭國榮犯如附表甲所示之捌罪，均累犯，各處如附表所示之刑。
應執行有期徒刑貳年。
附表甲編號1被訴侵入住宅部分，公訴不受理。
    事實及理由
壹、程序方面
    本件被告所犯者非為死刑、無期徒刑、最輕本刑為3 年以上
    有期徒刑之罪或高等法院管轄第一審案件，其於準備程序進
    行中，先就被訴事實為有罪之陳述，經本院告知其簡式審判
    程序之旨，並聽取公訴人、被告之意見後，業已當庭依刑事
    訴訟法第273 條之1 第1 項之規定，裁定以簡式審判程序進
    行本案之審理，且依同法第273 條之2 規定，簡式審判程序
    之證據調查，不受同法第159 條第1 項、第161 條之2 、第
    161 條之3 、第163 條之1 及第164 條至第170 條規定之限
    制，合先敘明。
貳、實體方面
一、本件犯罪事實、證據，除引用如附件檢察官起訴書之記載外
    ，並補充「被告於本院100年12月29日審理時之自白」、「
    證人范素真、林健斌、陳立洋於本院審理時之證詞」為證據
    ，經核與起訴書所載其他證據相符，足見被告之自白與事實
    相符，本件事證明確，被告犯行洵堪認定，應依法論科。
二、新舊法比較部分：按被告行為後，刑法第321 條第1 項規定
    已於100 年1 月26日修正公布，並於同年月28日施行，修正
    前刑法第321 條第1 項之法定刑為「6 月以上、5 年以下有
    期徒刑」，修正後之法定刑提高為「6 月以上、5 年以下有
    期徒刑，得併科新臺幣10萬元以下罰金」，比較新舊法之結
    果，以修正前之規定較有利於被告，依刑法第2 條第1 項前
    段規定，自應適用被告行為時即修正前之刑法第321 條第1
    項規定。
三、論罪科刑
（一）核被告就起訴書附表編號1 號所為，係犯修正前刑法第32
      1 條第1 項第2 款之踰越牆垣、毀壞安全設備竊盜罪；就
      起訴書附表編號2 號至6 號所為，係犯刑法第320 條第1
      項之竊盜罪；就起訴書附表編號7 號所為，係犯刑法第32
      0 條第3 項、第1 項之竊盜未遂罪，另就起訴書附表編號
      5 號所為，係犯刑法第306 條第1 項無故侵入他人住宅罪
      。
（二）檢察官對於被告於起訴書附表編號1 所示犯行，認係犯刑
      法第320 條第1 項之竊盜罪，惟被告係以踰越牆垣、毀壞
      屬安全設備之喇叭鎖之方式行竊，已該當刑法第321 條第
      1 項第2 款之要件，起訴法條非屬適當，然公訴檢察官於
      本院100 年12月29日審理時，已將此部分之起訴法條變更
      為刑法第321 條第1 項第2 款，本院自毋庸再行變更起訴
      法條。
（三）被告於起訴書附表編號7 所示之行為，僅止於未遂階段，
      爰依刑法第25條第2 項規定減輕其刑。被告就起訴書附表
      編號2 號至6 號所示犯行，均係於警員發覺其犯罪嫌疑前
      ，向警方自首，業據證人即本件承辦警員陳立洋於本院審
      理時證述在卷（詳本院99年12月9 日審判筆錄），並有被
      告之警詢筆錄附卷可稽，堪認被告就起訴書附表編號2 號
      至6 號所示犯行，合於自首之要件，因被告確有悔悟之心
      ，爰依刑法第62條前段規定，就上開部分均減輕其刑。
（四）被告所為7次竊盜犯行、無故侵入住宅犯行，犯意各別，
      行為各異，均應予分論併罰。
（五）被告有附件犯罪事實欄一所載之前案紀錄暨科刑執行情形
      ，此有臺灣高等法院被告前案紀錄表在卷可稽，其於受有
      期徒刑之執行完畢後，5 年內故意再犯有期徒刑以上之各
      罪，為累犯，均應依刑法第47條第1 項之規定加重其刑，
      並就起訴書附表編號2 號至7 號所示犯行，先加後減。
（六）爰審酌被告不思以正途賺取財物花用，於短時間內多次行
      竊，對於社會治安危害甚鉅，並兼衡被告犯罪之動機、目
      的、手段、犯罪所得、被告之品行、智識程度、竊取財物
      之價值，犯後坦承犯行之態度等一切情狀，分別量處如主
      文所示之刑，並定其應執行之刑。
參、公訴不受理部分
一、公訴意旨略以：被告於起訴書附表編號1 所示犯行，另涉犯
    刑法306 條第1 項之無故侵入住宅罪。
二、按犯罪之被害人，得為告訴；次按「案件有下列情形之一者
    ，應諭知不受理之判決：三、告訴或請求乃論之罪，未經告
    訴、請求或其告訴、請求經撤回或已逾告訴期間者」，刑事
    訴訟法第232 條、第303 條第3 款定有明文。
三、被告於起訴書附表編號1 號所示時、地無故侵入住宅之行為
    ，檢察官認係涉犯刑法第306 條第1 項之侵入住宅罪，依同
    法第308 條第1 項之規定，須告訴乃論，而告訴人范素真業
    於本院99年12月8 日審理時當庭撤回告訴，揆之上揭說明，
    應為公訴不受理之諭知。
據上論斷，依刑事訴訟法第273 條之1 第1 項、第299 條第1 項
前段、第303 條第3 款、第310 條之2 、第454 條，刑法第2 條
第1 項前段、第320 條第1 項、第3 項、第306 條第1 項、第25
條第2 項、第47條第1 項、第62條前段、第51條第5 款，修正前
第321 條第1 項第2 款，刑法施行法第1 條之1 ，判決如主文。
本案經檢察官張長樹到庭執行職務。
中    華    民    國    100   年    12    月    30    日
                  刑事第三庭法    官  黃梅淑
以上正本證明與原本無異。
如不服本判決應於收受送達後10日內向本院提出上訴書狀，並應
敘述具體理由；其未敘述上訴理由者，應於上訴期間屆滿後20日
內向本院補提理由書( 均須按他造當事人之人數附繕本) 「切勿
逕送上級法院」。
中    華    民    國    100   年    12    月    30    日
                            書 記 官  丁妍君
附錄論罪法條：
刑法第320條第1項
意圖為自己或第三人不法之所有，而竊取他人之動產者，為竊盜
罪，處5  年以下有期徒刑、拘役或 5 百元以下罰金。
修正前刑法第321條第1項第2款
（加重竊盜罪）
犯竊盜罪而有左列情形之一者，處 6 月以上、 5 年以下有期徒
刑：
二、毀越門扇、牆垣或其他安全設備而犯之者。
刑法第306條第1 項
無故侵入他人住宅、建築物或附連圍繞之土地或船艦者，處 1
年以下有期徒刑、拘役或3 百元以下罰金。
附表甲：
┌──┬──────┬─────┬──────────────────┐
│編號│ 犯罪事實   │ 所犯法條 │     宣告刑                         │
├──┼──────┼─────┼──────────────────┤
│1   │起訴書附表編│修正前刑法│蕭國榮踰越牆垣、毀壞安全設備竊盜，累│
│    │號1 所載之加│第321條第1│犯，處有期徒刑拾月。                │
│    │重竊盜犯行  │項第2款   │                                    │
│    │            │          │                                    │
├──┼──────┼─────┼──────────────────┤
│2   │起訴書附表編│刑法第320 │蕭國榮竊盜，累犯，處有期徒刑肆月。  │
│    │號2 所載之竊│條第1項   │                                    │
│    │盜犯行      │          │                                    │
│    │            │          │                                    │
├──┼──────┼─────┼──────────────────┤
│3   │起訴書附表編│刑法第320 │蕭國榮竊盜，累犯，處有期徒刑參月。  │
│    │號3 所載之竊│條第1項   │                                    │
│    │盜犯行      │          │                                    │
├──┼──────┼─────┼──────────────────┤
│4   │起訴書附表編│刑法第320 │蕭國榮竊盜，累犯，處有期徒刑參月。  │
│    │號4 所載之竊│條第1項   │                                    │
│    │盜犯行      │          │                                    │
│    │            │          │                                    │
├──┼──────┼─────┼──────────────────┤
│5   │起訴書附表編│刑法第320 │蕭國榮竊盜，累犯，處有期徒刑肆月；又│
│    │號5 所載之竊│條第1 項、│無故侵入住宅，累犯，處有期徒刑參月。│
│    │盜、無故侵入│第306 條第│                                    │
│    │住宅犯行    │1 項      │                                    │
├──┼──────┼─────┼──────────────────┤
│6   │起訴書附表編│刑法第320 │蕭國榮竊盜，累犯，處有期徒刑參月。  │
│    │號6 所載之竊│條第1 項  │                                    │
│    │盜犯行      │          │                                    │
├──┼──────┼─────┼──────────────────┤
│7   │起訴書附表編│刑法第320 │蕭國榮竊盜，未遂，累犯，處有期徒刑貳│
│    │號7 所載之竊│條第3 項、│月。                                │
│    │盜未遂犯行  │第1項     │                                    │
│    │            │          │                                    │
└──┴──────┴─────┴──────────────────┘
附件：
臺灣基隆地方法院檢察署檢察官起訴書
                                      99年度偵字第4077號
    被      告  蕭國榮  男  47歲（民國○○年○月○日生）
                        住宜蘭縣頭城鎮○○○路178號
                        國民身分證統一編號：Ｚ000000000號
上列被告因竊盜等案件，業經偵查終結，認應提起公訴，茲將犯
罪事實及證據並所犯法條分敘如下：
        犯罪事實
一、蕭國榮前於91年間因偽造有價證券案件，經臺灣宜蘭地方法
    院判處有期徒刑3年4月確定，入監服刑後，於95年3月 21日
    假釋付保護管束出監，嗣又違反保護管束情節重大而撤銷假
    釋，再於95年11月27日入監服殘刑7月7日；另因 2次竊盜案
    件，經臺灣宜蘭地方法院分別判處有期徒刑4月、7月確定，
    嗣又裁定各減刑為有期徒刑2月、3月15日確定，而與前述殘
    刑接續執行，已於96年12月18日執行完畢。詎蕭國榮仍不知
    悔改，竟意圖為自己不法之所有，於附表所示之時間及地點
    ，竊取如附表所示現金及物品，得手後均花用一空。嗣為警
    依據附表編號7 之被害人林健斌提供監視器畫面顯示，始循
    線查獲係蕭國榮所為，於通知其到案說明後，蕭國榮並主動
    向警方自首附表編號1 至6 之犯行，而查悉上情。
二、案經基隆市警察局第二分局報告偵辦。
        證據並所犯法條
一、證據清單暨待證事實：
  ┌──┬───────────┬───────────┐
  │編號│證據名稱              │待證事項              │
  ├──┼───────────┼───────────┤
  │一  │被告蕭國榮之警詢自白  │全部犯罪事實。        │
  ├──┼───────────┼───────────┤
  │二  │證人即被害人范素真、游│全部犯罪事實。        │
  │    │錦成、陳逸玲、嚴三郎、│                      │
  │    │吳明純、饒琴如、林健斌│                      │
  │    │之證述                │                      │
  ├──┼───────────┼───────────┤
  │三  │現場照片7張           │全部犯罪事實。        │
  └──┴───────────┴───────────┘
二、核被告就附表編號1至6部分所為，係犯刑法第320條第1項之
    竊盜罪嫌。就附表編號7 所為，係犯刑法第320 條第3 、1
    項之竊盜未遂罪嫌。被告就附表編號1 、5 所為，係犯刑法
    第306 條第1 項之侵入住宅罪嫌。被告所犯上開各罪間，犯
    意各別，行為有異，請分論併罰。被告受徒刑執行完畢，5
    年以內故意再犯本件有期徒刑以上之罪，為累犯，請依刑法
    第47條第1 項之規定，加重其刑。被告於就附表編號1 至6
    部分犯行尚未被有偵查犯罪職務之機關或公務員發覺前，即
    主動向員警坦承該犯行，並進而接受裁判，有被告之警詢筆
    錄及刑事案件報告書在卷可稽，足認被告已符合自首要件，
    請依刑法第62條前段規定，就該部分犯行減輕其刑，並先加
    後減之。
三、依刑事訴訟法第251條第1項提起公訴。
    此    致
臺灣基隆地方法院
中    華    民    國    99    年    10    月    25    日
                              檢察官  何  治  蕙
本件正本證明與原本無異
中    華    民    國    99    年    10    月    27    日
                              書記官  陳  亭  屹
附錄本案所犯法條全文：
中華民國刑法第320條第1項
意圖為自己或第三人不法之所有，而竊取他人之動產者，為竊盜
罪，處5  年以下有期徒刑、拘役或 5 百元以下罰金。
中華民國刑法第306條第1項
無故侵入他人住宅、建築物或附連圍繞之土地或船艦者，處 1
年以下有期徒刑、拘役或 3 百元以下罰金。
附表：
┌──┬─────┬───────┬───┬──────┐
│編號│時間      │地點          │被害人│竊取金額（新│
│    │          │              │      │臺幣）      │
├──┼─────┼───────┼───┼──────┤
│1   │98年6月16 │侵入基隆市信義│范素真│26萬7,000 元│
│    │日下午4 時│區○○路3巷 42│      │            │
│    │許        │號竊取客廳內牛│      │            │
│    │          │奶鐵罐內之現金│      │            │
├──┼─────┼───────┼───┼──────┤
│2   │98年11月間│侵入宜蘭縣宜蘭│游錦成│1,000元     │
│    │某日      │市○○路41之16│（侵入│            │
│    │          │號竊取置於臥室│住宅部│            │
│    │          │床頭櫃上皮包內│分未據│            │
│    │          │之現金        │告訴）│            │
├──┼─────┼───────┼───┼──────┤
│3   │99年4月18 │侵入基隆市信義│陳逸玲│8,000元     │
│    │日上午9時 │區○○路 240號│（侵入│            │
│    │許        │健康素食店竊取│住宅部│            │
│    │          │置於桌下皮包內│分未據│            │
│    │          │之現金        │告訴）│            │
├──┼─────┼───────┼───┼──────┤
│4   │99年4月30 │侵入基隆市信義│嚴三郎│3,000元     │
│    │日上午6時 │區○○路 103號│（侵入│            │
│    │許        │卦包店竊取置於│住宅部│            │
│    │          │櫃檯抽屜內之現│分未據│            │
│    │          │金            │告訴）│            │
├──┼─────┼───────┼───┼──────┤
│5   │99年5月 22│侵入宜蘭縣宜蘭│吳明純│5,000元     │
│    │日上午11時│市○○街39號竊│      │            │
│    │許        │取置於鞋架上紅│      │            │
│    │          │包內之現金    │      │            │
├──┼─────┼───────┼───┼──────┤
│6   │99年5月 25│基隆市信義區信│饒琴如│身分證、健保│
│    │日上午10時│二路 279號理想│（侵入│卡、公車票及│
│    │許        │體育用品店竊取│住宅部│1,000 元    │
│    │          │置於櫃檯抽屜皮│分未據│            │
│    │          │包內之現金    │告訴）│            │
├──┼─────┼───────┼───┼──────┤
│7   │99年6月5日│基隆市信義區東│林健斌│因皮包無財物│
│    │上午9 時許│信路156 之2 號│（侵入│，又將皮包放│
│    │          │悟饕池上便當店│住宅部│回，無損失財│
│    │          │竊取木櫃上皮包│分未據│物          │
│    │          │1 個          │告訴）│            │
└──┴─────┴───────┴───┴──────┘